臺灣板橋地方法院刑事判決　　　　　　　100年度訴字第265號
公　訴　人　臺灣板橋地方法院檢察署檢察官
被　　　告　吳棋楠
上列被告因毒品案件，經檢察官提起公訴（99年度毒偵字第8744
號），本院以簡式審判程序審理，判決如下：
    主  文
吳棋楠施用第一級毒品，累犯，處有期徒刑捌月；附表編號一之
物，均沒收銷燬之，編號二之物，均沒收之。
    事實及理由
一、本件係依刑事訴訟法第273 條之1 第1 項規定，以簡式審判
    程序審理判決，合先敘明。
二、本件除就證據部分，應加列被告於本院之自白（本院100 年
    6 月8 日準備程序筆錄、簡式審判筆錄）以及交通部民用航
    空局航空醫務中心100 年1 月18日航藥鑑字第1000142 號毒
    品鑑定書外，其餘之犯罪事實、證據，均引用如附件起訴書
    之記載。
三、核被告吳棋楠所為，係犯毒品危害防制條例第10條第1 項、
    第2 項之罪，其施用各該毒品前持有各該毒品之行為，為各
    該施用毒品之高度行為所吸收，均不另論罪；被告如上所為
    行為，係以1 行為，同時施用第1 級、第2 級毒品，為異種
    想像競合犯，應依刑法第55條規定從一重之施用第1 級毒品
    罪處罰；再被告有如起訴書所述前案，並經執行完畢，有本
    院100 年6 月8 日言詞辯論終結日查悉之臺灣高等法院被告
    前案紀錄表在卷可稽，是其於有期徒刑執行完畢後之5 年以
    內，再故意犯本件有期徒刑以上之罪，為累犯，應依刑法第
    47條第1 項規定加重其刑。爰審酌被告素行、犯罪動機、目
    的、施用毒品所生危害暨施用毒品之性質，及犯罪後坦承犯
    行之態度等一切情狀，酌情量處如主文所示之刑。附表編號
    1 之物，各為查獲之第1 、2 級毒品，均應依同上條例第18
    條第1 項前段規定，不問屬於犯人與否，宣告沒收並銷燬之
    。編號2 之物，為被告所有，且為供犯罪所用之物，應依刑
    法第38條第1 項第2 款規定，均宣告沒收之。
據上論斷，應依刑事訴訟法第273 條之1 第1 項、第299 條第1
項前段、第310 條之2 、第454 條，毒品危害防制條例第10條第
1 項、第2 項、第18條第1 項前段，刑法第11條前段、第47條第
1 項、第55條、第38條第1 項第2 款，判決如主文。
本案由檢察官陳姿雯提起公訴，經檢察官黃致中到庭執行職務。
中    華    民    國   100    年    6     月    14    日
                       刑事第2 庭法  官   黎錦福
上列正本證明與原本無異。
如不服本判決，應於判決送達後10日內敘明上訴理由，向本院提
出上訴狀（應附繕本），上訴於臺灣高等法院。
                                 書記官   蔡麗春
中    華    民    國   100    年    6     月    14    日
附表：
一、第1 級毒品海洛因3 包（詳參交通部民用航空局航空醫務中
    心100 年1 月18日航藥鑑字第1000142 號毒品鑑定書，附於
    本院卷）、第2 級毒品甲基安非他命1 包（詳參交通部民用
    航空局航空醫務中心99年11月18日航藥鑑字第099708 0號毒
    品鑑定書，附於偵卷第79頁）。
二、安非他命殘渣袋1 個、夾鏈袋31個、注射針筒2 支、玻璃球
    吸食器1 個、吸管1 支。
附錄本案論罪科刑法條全文：
毒品危害防制條例第10條
施用第一級毒品者，處6 月以上5 年以下有期徒刑。
施用第二級毒品者，處3 年以下有期徒刑。
========================================================
附件：
臺灣板橋地方法院檢察署檢察官起訴書
                                    99年度毒偵字第8744號
    被      告  吳棋楠  男  50歲（民國○○年○月○○日生）
                        住臺北縣新莊市○○路161巷24之2號
                        居臺北縣新莊市○○路新建巷3之1號
                        2樓A室
                        身分證統一編號：Ｚ000000000號
上列被告因違反毒品危害防制條例案件，業經偵查終結，認應提
起公訴，茲將犯罪事實及證據並所犯法條分敘如下：
        犯罪事實
一、吳棋楠前於民國90年間，因施用毒品案件，經臺灣板橋地方
    法院裁定送觀察、勒戒後，認有繼續施用毒品之傾向，再經
    同法院裁定令入戒治處所施以強制戒治，於90年8 月17日停
    止強制戒治付保護管束，於91年2 月12日保護管束期滿執行
    完畢，並經本署檢察官以92年度戒毒偵字第47號為不起訴處
    分。又於94年間，因過失致死經臺灣高等法院以94年度交上
    易字第257 號判處有期徒刑8 月，又因施用毒品案件，經臺
    灣板橋地方法院以94年度訴字第2767號判處有期徒刑9 月，
    復因違反槍砲彈藥刀械管制條例案件，經臺灣高等法院以95
    年度上訴字第3278號判處有期徒刑3 年4 月確定，過失致死
    罪部分經臺灣高等法院以96年度聲減字第4198號減為有期徒
    刑4 月，施用毒品罪部分則經臺灣板橋地方法院以97年度聲
    減字第487 號減為有期徒刑4 月15日，3 罪應執行有期徒刑
    3 年10月確定；再因施用毒品案件，經桃園地方法院以95年
    度訴字第1160號判處有期徒刑5 、8 月，應執行有期徒刑1
    年，復因減刑，經分別減為有期徒刑2 月15日、有期徒刑4
    月，應執行有期徒刑6 月確定，於99年8 月28日徒刑執行完
    畢出監。
二、詎其仍不知悔改，基於施用第一級毒品海洛因、第二級毒品
    甲基安非他命之犯意，於99年11月6 日23時許，在其臺北縣
    新莊市○○路新建巷3 之1 號2 樓A 室居所內，以將海洛因
    與甲基安非他命一同置入玻璃球後燒烤吸食所產生煙霧之方
    式，施用第一級毒品海洛因及第二級毒品甲基安非他命。嗣
    於翌(7) 日17時20分許，為警在上址查獲，並扣得第一級毒
    品海洛因3 包（合計淨重0.43公克）、第二級毒品甲基安非
    他命1 包（淨重0.224 公克）、安非他命殘渣袋1 個、夾鏈
    袋31個、注射針筒2 支、玻璃球吸食器1 個、吸管1 支等物
    。經警採集吳棋楠之尿液送驗後，呈鴉片類及安非他命類陽
    性反應，始查悉上情。
二、案經臺北縣政府警察局永和分局移送偵辦。
        證據並所犯法條
一、證據清單及待證事實
┌──┬───────────┬─────────────┐
│編號│證據名稱              │ 待證事實                 │
├──┼───────────┼─────────────┤
│ 一 │被告吳棋楠之自白      │1.被告於上開時、地施用第一│
│    │                      │  級毒品海洛因、第二級毒品│
│    │                      │  甲基安非他命之事實。    │
│    │                      │2.扣案物係被告所有之事實。│
├──┼───────────┼─────────────┤
│ 二 │臺灣檢驗科技股份有限公│被告施用第一級毒品海洛因、│
│    │司99年11月23日出具之濫│第二級毒品甲基安非他命甲基│
│    │用藥物檢驗報告、臺北縣│安非他命之事實。          │
│    │政府警察局永和分局查獲│                          │
│    │違反毒品危害防制條例案│                          │
│    │件犯嫌代碼對照表各1紙 │                          │
├──┼───────────┼─────────────┤
│ 三 │扣押物品目錄表、扣案之│被告持有、施用第一級毒品海│
│    │第一級毒品海洛因3 包（│洛因、第二級毒品甲基安非他│
│    │合計淨重0.43公克）、第│命之事實。                │
│    │二級毒品甲基安非他命1 │                          │
│    │包（淨重0.224公克）、 │                          │
│    │交通部民用航空局航空醫│                          │
│    │務中心99年11月18日航藥│                          │
│    │鑑字第0997080號毒品鑑 │                          │
│    │定書、臺北縣政府警察局│                          │
│    │永和分局毒品初步鑑驗報│                          │
│    │告單1紙               │                          │
├──┼───────────┼─────────────┤
│ 四 │扣案之安非他命殘渣袋 1│被告施用第一級毒品海洛因及│
│    │個、夾鏈袋31個、注射針│第二級毒品甲基安非之事實。│
│    │筒2 支、玻璃球吸食器1 │                          │
│    │個、吸管1 支          │                          │
└──┴───────────┴─────────────┘
二、核被告所為，係違反毒品危害防制條例第10條第1 項、第2
    項之施用第一級、第二級毒品罪嫌。被告持有第一級毒品海
    洛因、第二級毒品甲基安非他命之低度行為，為其施用之高
    度行為所吸收，不另論罪。又被告將海洛因、甲基安非他命
    混合施用，係以一施用毒品行為同時觸犯前開2 罪名，為想
    像競合犯，請依刑法第55條規定，從一重之違反毒品危害防
    制條例第10條第1 項處斷。又被告於有期徒刑執行完畢後，
    5 年以內故意再犯本件有期徒刑以上之罪，為累犯，請依刑
    法第47條第1 項規定加重其刑。至扣案之第一級毒品海洛因
    3 包（合計淨重0.43公克）、第二級毒品甲基安非他命1 包
    （淨重0.2 24公克），請依毒品危害防制條例第18條第1 項
    前段規定宣告沒收銷燬之；扣案之安非他命殘渣袋1 個、夾
    鏈袋31 個 、注射針筒2 支、玻璃球吸食器1 個、吸管1 支
    等物，係被告所有供其施用毒品所用之物，業據被告供承在
    卷，請依刑法第38條第3 項、第1 項第2 款規定宣告沒收。
三、依刑事訴訟法第251 條第1 項提起公訴。
    此    致
臺灣板橋地方法院
中    華    民    國    99    年    12    月    24    日
                              檢  察  官  陳姿雯
上開正本證明與原本無異
中    華    民    國   100    年    1     月    13    日
                                書  記  官
附錄本案所犯法條全文
毒品危害防制條例第10條
施用第一級毒品者，處6 月以上5 年以下有期徒刑。
施用第二級毒品者，處3 年以下有期徒刑。?